Inventaris van het archief van de familie Steengracht, 1459-1846
Nationaal Archief, Den Haag
- Stukken betreffende het vermogensbeheer., II
  - Registers en Rekeningen., B
    - Registers en rekeningen betreffende het beheer van het vermogen in het algemeen., 1
      - Rekeningen van de door Johanna Petronella van der Poort d'Oostkapelle aan haar zoon Johan Steengracht nagelaten goederen., 1783-1805; 472-477; 3 deelen en 3 stukken
        Deze rekeningen werden door Mr. Nicolaas Steengracht ter Weeskamer van Middelburg ingediend, over het tijdvak 1800-1804 bestaat een rekening, die niet afgehoord is.
        - 1783 Aug. 26.-1785 Juli 1. Afgehoord 1785 Juli 1., 472
        - 1785 Juli 1-1789 Maart 6. Afgehoord 1789 Maart 6., 473
        - 1789 Maart 6-1794 April 2. Afgehoord 1794 April 2., 474
        - 1794 April 2-1800 Sept. 30. Afgehoord 1800 Sept. 30., 475
        - 1800 Sept. 30-1805 Febr. 22. Afgehoord 1805 Febr. 22., 476
        - 1800-1804, 477
      - "Journaal" van Johan Steengracht, houdende staat en inventaris van zijn bezittingen en administratierekeningen van zijn inkomsten., 1761-1786; 478; 1 deel
        Hierin los bijgevoegd administratiereken ningen van Johan en Nicolaas Steengracht. 1762-1789 1 pak.
      - Administratieboek van de inkomsten uit de goederen en effecten van Nicolaas Steengracht d'Oosterland en Cecilia Maria Steengracht., 1780-1795; 479; 1 deel
      - Administratieboeken van de inkomsten uit de goederen en effecten van Nicolaas Steengracht., 1782-1788; 480-481TER; 2 deelen
        - 1782-1784, 480
        - 1784-1788, 481
        - Effectenboek van Nicolaas Steengracht d' Oosterland. 1815-1840, 481BIS; 1 deel
        - Administratie door verschillende bankiers van het vermogen van Nicolaas Steengracht 'd' Oosterland. 1834-1840, 481TER; 1 deel
        - Ontvangst-en uitgaafboek betreffende het vermogen van Nicolaas Steengracht d' Oosterland. 1838-1840, 481QUATER; 1 deel
    - Rekeningen betreffende het beheer van bepaalde vermogensdeelen., 2
      - Noord-Beveland., a
        - Rekeningen van tienden, gelegen in Noord-Beveland aan de erven van den raadpensionaris Verheije., 1759-1790; 482-509; 28 stukken
          - door A.Swemer., 482-484
            - 1759, 482
            - 1760. Gesloten 1761 Nov., 483
            - 1762. Gesloten 1763. Dec. 12., 484
          - door de weduwe A.Swemer., 485
            - 1763, 485
          - door Jacob Nebbens., 486-494
            - 1765, 486
            - 1766, 487
            - 1767, 488
            - 1769. Gesloten 1770, 489
            - 1770, 490
            - 1771. Gesloten 1772, 491
            - 1772. Gesloten 1773. Dec. 3, 492
            - 1773, 493
            - 1774, 494
          - door de weduwe J. Nebbens., 495
            - Gesloten 1777. 1776, 495
          - door D. Swemer., 496-509
            - 1777. Gesloten 1778, 496
            - 1778. Gesloten 1779. Aug. 2, 497
            - 1779. Gesloten 1780. Juli 29, 498
            - 1780, 499
            - 1781. Gesloten 1782, 500
            - 1782. Gesloten 1783. Oct. 22, 501
            - 1783. Gesloten 1784, 502
            - 1784. Gesloten 1785 Nov. 13, 503
            - 1785. Gesloten 1786 Sept., 504
            - 1786. Gesloten 1787 Nov., 505
            - 1787. Gesloten 1788 Nov. 4, 506
            - 1788. Gesloten 1789, 507
            - 1789. Gesloten 1791 Jan., 508
            - 1790. Gesloten 1792 Maart, 509
      - Zuid-Beveland., b
        - Rekeningen betreffende tienden, gelegen in Zuid-Beveland aan Suzanna Maria Loncque, sinds 1754 aan Johan Steengracht, na 1785 aan Nicolaas Steengracht., 1744-1791; 510-549; 45 stukken
          - door Leonard de Fouw., 510-511
            - 1744. Gesloten 1746 Febr., 510
            - 1746. Gesloten 1748 Febr. 22, 511
          - door G. W. Saaijmans., 512-514
            - 1747. Gesloten 1748 Aug. 1, 512
            - 1748. Gesloten 1749 Aug., 513
            - 1749. Gesloten 1750 Aug. 7, 514
          - door Daniel Canisius., 515-524A
            - 1754, 515
            - 1755, 516
            - 1756, 517
            - 1756. (bis), 517A
            - 1757, 518
            - 1757. (bis), 518A
            - 1758, 519
            - 1758. Gesloten 1759 Oct. 30., 519A
            - 1759, 520
            - 1760, 521
            - 1761, 522
            - 1762, 523
            - 1763. Gesloten 1764 Oct. 2 (bis)., 524A
          - door de weduwe D. Canisius., 525
            - 1765, 525
          - door den baljuw N. Eversdijk., 526-540
            - 1766. Gesloten 1768 Febr. 3, 526
            - 1767. Gesloten 1769. Juni 27, 527
            - 1768. Gesloten 1769 Juni 27, 528
            - 1769. Gesloten 1770 Nov. 15, 529
            - 1770. Gesloten 1772 Juli 31, 530
            - 1771. Gesloten 1772. Juli 31, 531
            - 1772. Gesloten 1773 Oct. 21, 532
            - 1773. Gesloten 1775 Maart 23, 533
            - 1774. Gesloten 1775 Jan. 5, 534
            - 1775, 535
            - 1776, 536
            - 1777, 537
            - 1778, 538
            - 1779, 539
            - 1780, 540
          - door Nicolaas en Johan Hendrik Eversdijk., 541-545
            - 1781, 541
            - 1782, 542
            - 1783, 543
            - 1785, 544
            - 1786. Gesloten 1787 April 14, 545
          - door Johan Hendrik Eversdijk., 546-549
            - 1787, 546
            - 1788, 547
            - 1789. Gesloten 1790 April 30, 548
            - 1790. Gesloten 1791 Mei 5, 549
      - Hulsterambacht., c
        - Rekeningen van de tienden in Hulsterambacht., 1738-1787; 550-556; 7 stukken
          - door Johan Steengracht., 550
            - 1738-1739. Gesloten 1739 Nov. 6, 550
          - door G. O. Rauwerte., 551
            - 1762. Gesloten 1764 April 12, 551
          - door Benjamin Jacob van Vlissingen, ontvanger van de tienden in den Ferdinanduspolder in Hulsterambacht., 552
            - 1781 Juli 7-1782 Juli 11. Gesloten 1782 Juli 11, 552
          - door D.W.C. Hattinga en de admodiateurs van de tienden in den Ferdinanduspolder onder Hulsterambacht., 553-556
            - 1784. Gesloten 1785 Mei 1, 553
            - 1785. Gesloten 1787 Mei 24, 554
            - 1786, 555
            - 1787. Gesloten 1789 Juni 15, 556
      - poortambacht., d
        - Rekening van tienden, gelegen in Poortambacht van Zierikzee aan Iman Cau door W. Cromstrien. Gesloten 1728 Jan. 5., 1726; 557; 1 stuk
        - Rekeningen van de tienden, gelegen in het Poortambacht der stad Zierikzee en Gooikensnieuwland aan Johan en na 1784 aan Nicolaas Steengracht door W. de Jonge van Ellemeet., 1758-1789; 558-589; 32 stukken
          - 1758, 558
          - 1759, 559
          - 1760, 560
          - 1761. Gesloten 1762 Aug., 561
          - 1762. Gesloten 1763, 562
          - 1763. Gesloten 1764 Oct. 5, 563
          - 1764, 564
          - 1765. Gesloten 1766 Oct., 565
          - 1766, 566
          - 1767, 567
          - 1768, 568
          - 1769, 569
          - 1770, 570
          - 1771, 571
          - 1772, 572
          - 1773, 573
          - 1774. Gesloten 1775 Oct., 574
          - 1775. Gesloten 1776 Sept. 18, 575
          - 1776, 576
          - 1777. Gesloten 1778 Oct. 6, 577
          - 1778. Gesloten 1779 Sept., 578
          - 1779. Gesloten 1780 Sept. 30, 579
          - 1780. Gesloten 1781 Oct. 2, 580
          - 1781. Gesloten 1782 Sept. 21, 581
          - 1782. Gesloten 1783 Oct., 582
          - 1783. Gesloten 1784 Oct. 9, 583
          - 1784. Gesloten 1785 Sept. 24, 584
          - 1785. Gesloten 1786 Sept. 20, 585
          - 1786. Gesloten 1787 Sept. 11, 586
          - 1787. Gesloten 1788 Oct. 22, 587
          - 1788. Gesloten 1789 Sept. 29, 588
          - 1789. Gesloten 1790 Sept., 589
        - Afrekeningen betreffende de pacht van de hofstede onder Cappelle van Cornelis Hallingse tusschen dezen en den notaris Huijbert Smith voor Mr. Johan Steengracht., 1776; 590; 2 stukken
      - Oosterland., e
        - Rekeningen van de tienden in Oosterland aan Johan Steengracht door den secretaris Benjamin Tusselman., 1761-1773; 591-597; 7 stukken
          - 1761, 591
          - 1763, 592
          - 1768, 593
          - 1769, 594
          - 1770, 595
          - 1772, 596
          - 1773, 597
      - Schouwen., f
        - Rekeningen van tienden, gelegen in den polder Dreischor aan de erven van den raadpensionaris C. van Citters en de erven van Vrouw Quirina Verheije., 1753-1789; 598-630; 32 stukken
          - door M. de Jonge., 598-599
            - 1753. Gesloten 1754 Juli 15, 598
            - 1755. Gesloten 1756 Juli 20, 599
          - door W. de Jonge (sinds 1765) van Ellemeet., 600-630
            - 1759, 600
            - 1760, 601
            - 1761. Gesloten 1762 Aug., 602
            - 1762, 603
            - 1763. Gesloten 1764 Oct. 5, 604
            - 1764, 605
            - 1765. Gesloten 1766 Oct., 606
            - 1766, 607
            - 1767, 608
            - 1768, 609
            - 1769, 610
            - 1770, 611
            - 1771, 612
            - 1772, 613
            - 1773, 614
            - 1774. Gesloten 1775 Oct., 615
            - 1775. Gesloten 1776 Sept. 18, 616
            - 1776. Gesloten 1778 Oct. 6, 617
            - 1777. Gesloten 1778 Oct. 5, 618
            - 1778. Gesloten 1779 Sept., 619
            - 1779. Gesloten 1780 Sept. 30, 620
            - 1780. Gesloten 1781 Oct. 2, 621
            - 1781. Gesloten 1782 Sept. 21, 622
            - 1782. Gesloten 1783 Oct., 623
            - 1783. Gesloten 1784 Oct., 624
            - 1784. Gesloten 1785 Sept. 24, 625
            - 1785. Gesloten 1786 Sept., 626
            - 1786. Gesloten 1787 Sept. 11, 627
            - 1787. Gesloten 1788 Oct. 22, 628
            - 1788. Gesloten 1789 Sept. 29, 629
            - 1789. Gesloten 1790 Sept. 3, 630
        - Rekeningen van tienden gelegen in den polder Dreischor, aan Johan en sinds 1786 aan Nicolaas Steengracht., 1756-1789; 631-649; 19 stukken
          - door M. B. de Jonge., 631-635
            - 1756. Gesloten 1757 Sept. 6. (bis), 631
            - 1757. Gesloten 1752 Nov. (met bijlage)., 632
            - 1758. Gesloten 1759. Oct. (met bijlagen)., 633
            - 1761-1762. Gesloten 1763 Nov., 634
            - 1769-1770. Gesloten 1771 Sept. 19, 635
          - door C. de Jonge., 636
            - 1771-1772. Gesloten 1775 Oct. 18, 636
          - door D. M. de Brauw., 637-649
            - 1773 (met bijlage)., 637
            - 1774 (met bijlage)., 638
            - 1775. Gesloten 1776 Sept. 21, 639
            - 1777. Gesloten 1778 Sept. 14, 640
            - 1781. Gesloten 1782 Oct. 5, 641
            - 1782. Gesloten 1783 Oct. 9, 642
            - 1783. Gesloten 1784 Oct. 15, 643
            - 1784. Gesloten 1785 Sept. 29, 644
            - 1785. Gesloten 1786 Sept. 20, 645
            - 1786. Gesloten 1787 Aug. 31, 646
            - 1787. Gesloten 1788 Sept. 12, 647
            - 1788. Gesloten 1789 Sept. 19, 648
            - 1789. Gesloten 1790 Aug. 24, 649
      - Stavenisse., g
        - Rekeningen van de tienden te Stavenisse door den rentmeester Flosser aan Marinus en Bonifacius Stavenisse gedaan., 1636-1646; 650; 1 stuk
        - Rekening van de goederen te Stavenisse, toebehoorende aan Cornelis Stavenisse, secretaris van de Staten van Zeeland over het jaar 1637, afgelegd door Marinus Stavenisse., 1639; 651; 1 stuk
        - Afrekening over tienden te Stavenisse over 1643, gedaan aan Bonifacius (?) Stavenisse., c. 1646; 652; 1 stuk
      - Walcheren., h
        - Rekeningen van tienden, gelegen op Walcheren in de Nieuwlande of Nieuwerkerken polder, aan de erven van den raadpensionaris Verheije., 1756-1789; 653-685; 32 stukken
          - door J. Perkoijs., 653
            - 1756, 653
          - door B. Nebbens., 654-685
            - 1758, 654
            - 1759, 655
            - 1760. Gesloten 1761 Mei 18, 656
            - 1761, 657
            - 1762, 658
            - 1763, 659
            - 1764. Gesloten 1765 Juli 12, 660
            - 1765. Gesloten 1766 Juli 16, 661
            - 1766, 662
            - 1767. Gesloten 1768 Juli 16, 663
            - 1768, 664
            - 1769, 665
            - 1770. Gesloten 1771 Juli 29, 666
            - 1771. Gesloten 1772 Aug. 3, 667
            - 1772. Gesloten 1773 Sept. 16, 668
            - 1773. Gesloten 1774 Aug. 8, 669
            - 1774. Gesloten 1775 Aug. 24, 670
            - 1775. Gesloten 1776 Juli 18, 671
            - 1776. Gesloten 1777 Aug. 21, 672
            - 1777. Gesloten 1778 Dec. 3, 673
            - 1778, 674
            - 1779. Gesloten 1780 Sept. 13, 675
            - 1780. Gesloten 1781 Aug. 10, 676
            - 1781. Gesloten 1782 Nov. 15, 677
            - 1782. Gesloten 1783 Nov. 19, 678
            - 1783. Gesloten 1785 Jan. 7, 679
            - 1784. Gesloten 1785 Dec. 8, 680
            - 1785. Gesloten 1786 Dec. 28, 681
            - 1786, 682
            - 1787, 683
            - 1788. Gesloten 1789 Dec. 7, 684
            - 1789. Gesloten 1791 Oct. 4, 685
        - Rekeningen door B. Nebbens van tienden op Walcheren in de Nieuwlande of Nieuwerkerken polder aan de erven van den raadpensionaris Verheije en aan de weduwe van der raadpensionaris Rextoot., 1758-1761; 686-689; 4 stukken
          - 1758, 686
          - 1759, 687
          - 1760, 688
          - 1761, 689
        - Rekeningen door B. Nebbens van tienden op Walcheren in de Nieuwlande of Nieuwerkerken polder aan de erven van den heer de Knuijt., 1776-1789; 690-703; 14 stukken
          - 1776. Gesloten 1777 Aug. 21, 690
          - 1777. Gesloten 1778 Dec. 3, 691
          - 1778, 692
          - 1779. Gesloten 1780 Sept. 13, 693
          - 1780. Gesloten 1781 Aug. 10, 694
          - 1781. Gesloten 1782 Nov. 5, 695
          - 1782. Gesloten 1783 Nov. 19, 696
          - 1783. Gesloten 1785 Dec. 8, 697
          - 1784. Gesloten 1786 Dec. 28, 698
          - 1785, 699
          - 1786, 700
          - 1787, 701
          - 1788. Gesloten 1789 Dec. 7, 702
          - 1789. Gesloten 1790 Oct. 4, 703
    - Rekeningen betreffende familiefondsen., 3
      - Rekeningen betrefende een fonds, gesticht door Magdalena Briels, weduwe Jacob de Jonge van Ellemeet, ten behoeve van verarmde familieleden., 1714-1824; 704-708; 6 stukken
        - Rekening over 1714-1721, gesloten 1721 Maart 31, gehouden door C. de Jonge van Ellemeet., 704
        - Rekening over 1723, gesloten 1728 Maart 22, gehouden door Andries van Baeck., 705
        - Rekening over 1758-1779, gesloten 1782 Mei 29, gehouden door Mr. Jacob van Citters (bis)., 706
        - Rekening over 1779-1789, gesloten 1791, gehouden door Mr. Jacob van Citters., 707
        - Rekening over 1790-1824, gesloten 1824 Sept. 10, gehouden door Jacob Verheije van Citters en gesloten door Laurens de Witte van Citters., 708
      - Extract door Nicolans Steengracht d'Oosterland gemaakt uit de rekening door Jacob Verheije van Citters gehouden, betreffende het fonds van Magdalena Briels, benevens eenige genealogische aanteekeningen., 1824; 709; 1 stuk
      - Rekeningen betreffende een fonds, ingesteld door Anna Stoutenburg, weduwe Adriaan Jan Ockersse ten behoeve van verarmde familieleden., 1743-1812; 710-712; 3 stukken
        Nicolaas Steengracht d'Oosterland was hierbij geinteresseerd als kleinzoon van Anthonie Ockersse van moederszijde.
        - Rekening over 1743-1757, gesloten 1761, gehouden door Anthonie Ockersse., 710
        - Rekening over 1787, gehouden door Cornelie Jacob Butler Ockersse., 711
        - Rekening over 1805-1811, gesloten 1812 Nov., gehouden door Jan Jacob Cau., 712
      - Rekeningen betreffende een fonds, ingesteld door Mr. Johan Daniel Ockersse, heer van Dreischor, ten behoeve van verarmde familieleden., 1787-1819; 713-715; 3 stukken
        Nicolaas Steengracht was hierbij geinteressseerd als kleinzoon van moederszijde van Anthonie Ockersse.
        - Rekening over 1787, gehouden door Mr. Cornelis Jacob Butler Ockersse., 713
        - Rekening over 1805-1811, gesloten 1812 Nov., gehouden door Jan Jacob Cau., 714
        - Rekening over 1812-1818, gesloten 1819 Mei 5, gehouden door Cornelis Joan de Lange van Wijngaarden., 715
  - Verdere stukken betreffende het beheer van de goederen., C
    - Zeeland., 1
      - Axelambacht., a
        - Stukken betreffende een process, gevoeld tusschen de erfgenamen van den rekenmeester Nicolaas Cau contra Gilles Mailliaert over schorren in het ambacht Axel. Met bijlagen en 2 kaartjes., 1646-1653; 716; 1 omslag
        - Stukken betreffende het proces gevoerd voor de gedelegeerde rechters van de Staten-Generaal tusschen de pretendenten, waartoe o.a. behoorden de erfgenamen van Mr. Nicolaas Cau, rekenmeester van Zeeland, op de landen in de dijkage van Zaamslag in Axelambacht. Met retroacta., 1649-1651; 717; 1 omslag
        - Kaart van den polder van Oud Zuiddorp onder Axelambacht., 1699; ---; 718; 1 stuk
          Aan te vragen als 4.SGF inv.nr. 718
        - Kaart van den Oostlap of Keernmelckspolder onder Axelambacht., 1699; ---; 719; 1 stuk
          Aan te vragen als 4.SGF inv.nr. 719
        - Kaart van den polder van Nieuw-Zuid Westenrijck onder Axelambacht., 1700; ---; 720; 1 stuk
          Aan te vragen als 4.SGF inv.nr. 720
      - Duiveland., b
        - Rekeningen en kwitanties voor Johan Steengracht betreffende de pacht van de hofstede in den polder Bettewaarde en van reparatien aan die hofstede verricht., 1769-1774; 721; 1 omslag
        - Bestekken voor het bouwen van een schuur bij een hofstede in den polder Bettewaarde. Met bijlagen., 1774; 722; 3 stukken
        - Vidimus van een ordonnantie d.d. 1558, waarbij Maximiliaan van Bourgondië, stadhouder van Holland, Zeeland, West-Friesland en Utrecht bepalingen uitvaardigen betreffende de rechtspraak op Duiveland., 723; 1 charter
        - Memorie betreffende een gedeelte van de dijk onder Bruinisse., c. 1747; 724; 2 stukken
        - Kaart van een hofstede, koren- en weiland gelegen onder Cappelle op Duiveland., 1722; ---; 724BIS; 1 stuk
          Aan te vragen als 4.SGF inv.nr. 724BIS
      - Hulsterambacht., c
        - Kaarten van de Ferdinanduspolder en van den polder Absdale in Hulsterambacht., 1716-1742; ---; 2 stukken
          - 'Plan, metinghe vanden Ferdenandus polder ter Indyckinge 1716' 1716, ---; 725; 725A; 1 blad Manuscript, kleur
            Door gesworen landtmeter J. Matele.
            Aan te vragen als 4.SGF inv.nr. 725A
          - Kaart van de geïnundeerde polder van Absdale 21 apr 1742, ---; 725; 725B; 1 blad Manuscript op perkament, kleur
            Kopie door geadmitteerd landmeter L.nts van der Stel naar een origineel van 21 jan 1741 door gezworen landmeter H. Pierffens.
            Aan te vragen als 4.SGF inv.nr. 725B
      - Oosterland., d
        - Rekening, gehouden door J. van Cleeff, van de ontvangst en uitgaaf volgens de administratie van het legaat van Suzanna Maria Loncque, weduwe Cau de Domburg, ten behoeve van de reparatie van eenige huizen van onvermogende inwoners van Oosterland. Gesloten 1765 Juni., 1757-1765; 726; 1 stuk
        - Brieven van Huibert Smith, notaris te Zierikzee en rentmeester van de goederen van Johan Steengracht aan dezen betreffende de verpachting van een hofstede te Oosterland e.a. financieele zaken. Met bijlage., 1777; 727; 2 stukken
        - Notitie van de goederen toebehoorende aan Johan Steengracht, ambachtsheer van Oosterland en concept procuratie (?) van dezen op Huibert Smith, notaris te Zierikzee tot administratie van de goederen van Johan Steengracht., 1775; 728; 1 stuk
        - Notitie betreffende "de grootte volgens het veldboek van de plantagie, boomgaard en weijen van den Heer van Oosterland"., z.j.; 729; 1 stuk
      - Oostkapelle., e
        - Rekeningen en kwitanties betreffende het huis van Mr. Joh. Gualtherus van der Poort te Oostkapelle., 1749-1780; 1749-1754; 1773-1780; 730; 2 liassen
        - Kaart van Oostkapelle, met beschrijving., 1667, 1668; ---; 731; 3 stukken
          Aan te vragen als 4.SGF inv.nr. 731, 731A en 731B
          Naar een oude teekening in 1728 vervaardigd.
        - Kaarten van huis, tuin en hofsteden te Oostkapelle., z.j. (eind 18e eeuw); ---; 732; 7 stukken
          Aan te vragen als 4.SGF inv.nrs. 732A t/m 732G
      - Poortambacht., f
        - Extract uit het dijkboek van het Poortambacht d.d. 1746, met aanteekeningen uit latere jaren., 1746-1751; 733; 1 stuk
        - Copie van een commissie d.d. 1594 door Maurits, prins van Oranje verleend aan den dijkgraaf van Poortambacht., z.j.; 734; 1 stuk
      - Schouwen., g
        - Kwitanties voor Suzanna Maria Loncque en Johan Steengracht betreffende de hofstede te Bommenede., 1754-1757; 735; 1 omslag
        - Kaart van landen, gelegen in de Nieuwe polder bij Bommenede., 1720; ---; 735BIS; 1 stuk
          Aan te vragen als 4.SGF inv.nr. 735BIS
        - Kaart van landerijen, gelegen te Bommenede., 1757; ---; 735TER; 1 stuk
          Aan te vragen als 4.SGF inv.nr. 735TER
        - Rekeningen en kwitanties betreffende de pacht en reparatieonkosten van een hoeve in den polder Dreischor., 1778-1779; 736; 1 omslag
        - Beschikking van Mathias van Oostenrijk, dat degenen, die renten trokken uit goederen, welke thans aan Arent van Dorp in pand zijn gegeven, deze renten eventueel zullen mogen verhalen op de overige domeinen in Zeeland Beoosten Schelde, daaronder begrepen de heerlijkheden Dreischor, Zonnemaire en Noordgouwe., 1579; 737; 1 charter
        - Kaart van de "Cingelweye", gelegen in Noordgouwe., 1751; ---; 737BIS; 1 stuk
          Aan te vragen als 4.SGF inv.nr. 737BIS
        - Dijkreglement voor Schouwen. (afschrift 1588)., z.j.; 738; 1 katern
        - Extract uit de notulen van Gecommitteerde Raden van de Staten van Zeeland, waarbij autorisatie verleend wordt tot het beplanten van den Oostweg tusschen Zonnemaire en den Dreischorschen dijk., 1678; 739; 1 stuk
        - Copieen van stukken betreffende het opperdijkgraafschap over Schouwen van Lieven Jacobs d'Hubert d.d. 1554, 1557 en van Mr. Pieter Pous d.d. 1694., z.j.; 740; 5 stukken
        - Publicatie door den stadhouder uitgevaardigd betreffende het bestuur over Schouwen en Duiveland., 1788; 741; 1 stuk
      - Sluis., h
        - Stukken betreffende de Cleefsche polder onder het Vrije van Sluis., 1553-1653; 742; 1 omslag
      - Walcheren., i
        - Aankondigingen van te Middelburg te verpachten tienden, gelegen op Walcheren., 1748-1779; 743; 1 omslag
      - IJzendijke., j
        - Stukken betreffende de bedijking van schorren gelegen bij IJzendijke., 1609-1614; 744; 1 omslag
        - Stukken betreffende de Maurits, Oranje en Jonkvrouwpolder onder IJzendijke., 1646-1658; 745; 1 omslag
      - Zierikzee., k
        - Verklaring van Jacob Imansz. betreffende het onderhoud van de omheining van het huis de Fortuin te Zierikzee., 1732; 746; 1 stuk
    - Gelderland., 2
      - Graafschap Zutphen., a
        - Taxatie van het huis en de havezathe Slangenburg in het graafschap Zutphen, geschreven door Johan Steengracht., z.j.; 747; 1 stuk
          Adriaan Steengracht werd beleend 24 Dec. 1772, zijn broer en erfgenaam Cornelis 24 Febr. 1774, diens dochter Cornelia Jacoba gehuwd met Bernhard Wilhelm van der Goltz, 11 Nov. 1783.
        - Notities betreffende de verkoopcondities van de hooge heerlijkheid Wisch in het graafschap Zutphen., z.j.; 748; 1 stuk
          Het goed de Lijnsbergh, deel van de heerlijkheid Wisch was 21 April 1757 aan Adriaan Steengracht beleend.
- Stukken betreffende de ambachtsheerlijkheden., III
  - Ambachtsheerlijke rechten., A
    - Verhandeling over de rechten van ambachtsheeren in Zeeland, met memorie hierover van den rentmeestergeneraal van Zeeland Bewester Schelde., 1670; 749; 1 deel